臺灣嘉義地方法院民事裁定
110年度亡字第7號
聲  請  人  童鎮江  

上列聲請人因童蔡金鑾宣告死亡事件，聲請公示催告，本院裁定
如下：
    主  文
准對失蹤人童蔡金鑾（女，民國十九年三月廿四日生，身分證統
一編號：Ｚ○○○○○○○○○號，失蹤前住所：嘉義市○區○○里○鄰○○街○○
○號）為宣告死亡之公示催告。
該失蹤人應於本公示催告最後登載新聞紙之翌日起陸個月內，向
本院陳報現尚生存，如不陳報，本院將宣告其為死亡。
無論何人，凡知該失蹤人之生死者，均應於上開時日以前，將其
所知之事實，陳報本院。
聲請程序費用新臺幣壹仟元由聲請人負擔。 
    理  由
一、聲請意旨：緣童蔡金鑾（民國00年0月00日出生）已90餘歲
    高齡，於民國62年8 月3 日外出迷途失蹤後，迄今未歸，經
    聲請人向嘉義市政府警察局第一分局長榮派出所通報為失蹤
    人口，迄今已數十年仍未尋獲。又聲請人為其孫子，為利害
    關係人。為此，依法聲請公示催告等語。
二、失蹤人失蹤滿7 年後，法院得因利害關係人或檢察官之聲請
    ，為死亡之宣告；失蹤人為80歲以上者，得於失蹤滿3 年後
    ，為死亡宣告，民法第8 條第1 項及第2 項分別定有明文
    。又法院准許宣告死亡之聲請者，應公示催告，家事事件法
    第156 條第1 項亦有明文。經本院調查，聲請人主張之前揭
    事實，已據聲請人提出童蔡金鑾之前述派出所受理案件證明
    單、現戶戶籍謄本、戶籍登記簿謄本附卷可憑，並經本院依
    職權調取童蔡金鑾入出境資料及被保險人勞、健保投保資料
    、台灣高等法院在監在押全國記錄表及信用卡申請資料等，
    均未顯示童蔡金鑾有前述相關之登載等情，經相互核閱與聲
    請人前述主張相符，應可信為真實。因此，本件聲請核與前
    述法條規定尚無不符，應予准許。
三、又法院公示催告應公告之；公示催告之公告應揭示於法院公
    告處、資訊網路及其他適當處所；法院認為必要時，並得命
    登載於公報或新聞紙，或用其他方法公告之，家事事件法第
    130 條第3 、4 項規定甚明。又前述規定，於宣告死亡之公
    示催告準用之，亦為同法第156 條第3 項所明定。依此，本
    院既准對於失蹤人童蔡金鑾為宣告死亡之公示催告，聲請人
    應於本裁定送達之日起拾日內，將本公示催告登載公報、新
    聞者或其他相類之傳播工具壹日，並將登載證據檢送本院，
    併此說明。
四、依家事事件法第156 項，裁定如主文。 
中　　華　　民　　國　110 　　年　　5 　　月　　 7　　日
                  家事法庭      法　官　李文輝
以上正本係照原本作成。
如對本裁定抗告須於裁定送達後10日內向本院提出抗告狀。並繳
納抗告費新台幣1,000元。 
中　　華　　民　　國　110 　　年　　5 　　月　　 7　　日
                                書記官　張紜飴